lt-LT: Kavos skrudinimas: Tamsios; Šviesios; Vidutinės; Vidutinio tamsumo; Vidutinio šviesumo; Kita
sv: Kafferost: Mörk; Lätt; Medium; Medium-dark; Medellätt; Övrigt
zh-CN: 咖啡烘焙: 偏黑; 轻; 媒介; 中-深度; 中轻; 其他
en: Coffee roast: Dark; Light; Medium; Medium-dark; Medium-light; Other
hu: Pörkölt kávé: Erős; Enyhe; Közepes; Közepesen sötét; Közepesen világos; Egyéb
sk-SK: Praženie kávy: Tmavý; Svetlý; Stredný; Stredne tmavý; Stredne ľahký; Iné
pl: Palenie kawy: Ciemny; Lekki; Środek; Średnio-ciemna; Średnio lekki; Inne
th: กาแฟคั่ว: แบบเข้ม; ตึงเล็กน้อย; สื่อ; คั่วเข้มปานกลาง; อ่อนปานกลาง; อื่นๆ
ru: Обжарка кофе: Темный; Легкий; Средний; Средне-темный; Средне-легкий; Другой
tr: Kahve Kavurma: Koyu; Hafif; Orta; Orta koyu; Orta hafif; Diğer
nb: Kaffebrenning: Mørk; Lett; Middels; Middels mørk; Middels lett; Annet
ja: コーヒーロースト: ダーク; 軽い; 媒体; ミディアムダーク; ミディアムライト; その他
vi: Mức độ rang cà phê: Sẫm màu; Nhẹ; Vừa; Đậm vừa; Nhẹ vừa; Khác
fr: Torréfaction du café: Foncé; Léger; Moyen; Moyennement foncé; Moyennement léger; Autre
bg-BG: Изпичане на кафето: Тъмно; Светло; Средно; Средно-тъмно; Средно-светло; Други
fi: Kahvin paahto: Tumma; Kevyt; Keskimääräinen; Keskitumma; Kurjenpolvet; Muu
sl-SI: Praženje kave: Temna; Rahla; Srednja; Srednje temna; Srednje svetlo; Drugo
pt-PT: Torrefação de café: Escuro; Ligeira; Médio; Médio-escuro; Meio-leve; Outro
el: Καβουρδισμένος καφές: Σκούρο; Ελαφριά; Μέση; Μέτριο-σκούρο; Μέτριο-ελαφρύ; Άλλο
ko: 커피 로스트: 어두운; 가벼움; 매체; 미디엄 다크; 약간 가벼움; 기타
nl: Koffiebrander: Donker; Licht; Medium; Medium-donker; Redelijk licht; Andere
zh-TW: 咖啡烘焙: 深; 輕型; 媒介; 中深度; 中輕型; 其他
da: Kafferist: Mørk; Let; Medium; Medium-mørk; Medium-let; Andet
it: Tostatura del caffè: Scuro; Leggero; Medium; Medio-scuro; Medio-leggero; Altro
pt-BR: Torrador de café: Escuro; Leve; Médio; Médio-forte; Médio-leve; Outro
cs: Typ pražení kávy: Tmavý; Lehká; Médium; Středně tmavý; Středně lehký; Jiné
hr-HR: Razina prženja kave: Tamno; Svijetlo; Srednje; Srednje tamno; Srednje svijetlo; Ostalo
de: Kaffeeröstung: Dunkel; Leicht; Medium; Mittelstark; Mittelleicht; Sonstiges
es: Tueste del café: Oscuro; Ligero; Medio; Medio oscuro; Medianamente ligero; Otros
ro-RO: Prăjire cafea: Prăjire intensă; Prăjire ușoară; Prăjire medie; Prăjire mediu intensă; Prăjire mediu ușoară; Altele